臺灣雲林地方法院民事裁定
111年度家暫字第33號
聲  請  人  丁○○  住雲林縣○○鎮○○里○○0○0號
相  對  人  丙○○

上列當事人間請求酌定未成年子女會面交往方式事件，聲請人聲
請定暫時處分，本院裁定如下：
    主  文
本院111年度家親聲字第48號酌定未成年子女會面交往方式事件
因裁定確定、調解、和解、撤回或其他事由終結前，相對人丙○○
為兩造所生未成年子女乙○○（男，民國00年0月00日生，身分證
統一編號：Z000000000號）、甲○○（男，民國000年0月00日生，
身分證統一編號：Z000000000號）辦理出境、遷移戶籍或轉移學
籍事宜，應經聲請人丁○○（女，民國00年0月0日生，身分證統一
編號：Z000000000號）之同意。
    理  由
一、聲請意旨略以：聲請人請求酌定未成年子女會面交往方式事
    件，目前由本院以111年度家親聲第48號受理中，為避免本
    案請求無法實現，故有定暫時處分之急迫性，爰依家事事件
    法第85條及家事非訟事件暫時處分類型及方法辦法之規定，
    請求定禁止相對人攜帶兩造所生未成年子女乙○○、甲○○出境
    ，及禁止相對人將未成年子女乙○○、甲○○戶籍轉移及辦理轉
    學之暫時處分等語。
二、按法院就已受理之家事非訟事件，除法律別有規定外，於本
    案裁定確定前，認有必要時，得依聲請或依職權命為適當之
    暫時處分，但關係人得處分之事項，非依其聲請，不得為之
    ；關係人為前項聲請時，應表明本案請求、應受暫時處分之
    事項及其事由，並就得處分之事項釋明暫時處分之事由；第
    一項暫時處分，得命令或禁止關係人為一定行為、定暫時狀
    態或其他適當之處置，家事事件法第85條第1項、第2項、第
    3項分別定有明文。次按暫時處分，非有立即核發，不足以
    確保本案聲請之急迫情形者，不得核發；法院受理家事事件
    法第104條第1項第1款之親子非訟事件後，於本案裁定確定
    前，得為下列之暫時處分：命給付未成年子女生活、教育
    、醫療或諮商輔導所需之各項必要費用、命關係人交付未
    成年子女生活、教育或職業上所必需物品及證件、命關係
    人協助完成未成年子女就醫或就學所必需之行為、禁止關
    係人或特定人攜帶未成年子女離開特定處所或出境、命給
    付為未成年人選任程序監理人之報酬、禁止處分未成年子
    女之財產、命父母與未成年子女相處或會面交往之方式及
    期間、其他法院認為適當之暫時性舉措；法院核發前項暫
    時處分，應審酌未成年子女之最佳利益，並應儘速優先處理
    之，家事非訟事件暫時處分類型及方法辦法第4條、第7條亦
    有明文規定。
三、經查，兩造於民國108年7月30日兩願離婚，並約定兩造所生
    之未成年子女乙○○、甲○○權利義務之行使或負擔均由相對人
    單獨任之，惟從109年2月開始，相對人即不讓聲請人與未成
    年子女乙○○、甲○○進行會面交往，相對人並將未成年子女乙
    ○○、甲○○轉學，且不讓聲請人知悉未成年子女乙○○、甲○○就
    讀之學校，及相對人與未成年子女乙○○、甲○○居住之地點，
    聲請人因而向本院聲請酌定與未成年子女乙○○、甲○○會面交
    往方式，現由本院以111年度家親聲字第48號審理中等情，
    有本院111年度家親聲字第48號案卷可參，而依本院依職權
    查得之未成年子女乙○○、甲○○戶籍資料，未成年子女乙○○、
    甲○○於兩造離婚後，有多次遷移戶籍之記事，又本院函請雲
    林縣政府委託中華民國新女性聯合會訪視結果，據其訪視報
    告記載：「聲請人表示不知道相對人聯絡方式及住處，相對
    人目前的戶籍地址是相對人親友家，實際上相對人並未住在
    該址，社工前往相對人戶籍地，相對人戶籍地有住戶，但不
    願透露與相對人之關係，並向社工稱什麼都不知道，社工僅
    能張貼訪視通知單，惟均未收到相對人方任何聯繫，據聲請
    人所述，在兩造離婚後半年多，相對人就突然消失，不僅搬
    家、換電話，並且也讓未成年子女乙○○、甲○○轉學，聲請人
    沒有相對人的聯繫方式，在109年2月29日斷絕聯繫後，聲請
    人至今就從未見到未成年子女乙○○、甲○○，無法與未成年子
    女乙○○、甲○○聯繫」，有雲林縣政府委託中華民國新女性聯
    合會訪視報告附於本院111年度家親聲字第48號卷內可參，
    另參酌本院111年度家親聲字第48號卷內彰化縣政府社會處
    委託財團法人迎曦教育基金會辦理監護權案件訪視調查退件
    說明表記載：「相對人對於聲請人提出酌定會面交往訴訟相
    當不滿及憤怒」，及相對人於本院111年7月28日開庭調查時
    不願告知本院其與未成年子女乙○○、甲○○目前實際住址，而
    於本院111年10月17日再開庭調查時，即不願配合到庭，亦
    不願讓未成年子女乙○○、甲○○到庭，綜上事證資料可認相對
    人消極不願配合讓聲請人與未成年子女乙○○、甲○○進行會面
    交往，且有以讓未成年子女乙○○、甲○○遷移戶籍及轉學之手
    段，讓聲請人無法與未成年子女乙○○、甲○○取得聯繫，是於
    上開本案因裁定確定、調解、和解、撤回或其他事由終結前
    ，若未限制未成年子女乙○○、甲○○非經聲請人同意不得出境
    ，及禁止相對人於未得聲請人同意之下，將未成年子女乙○○
    、甲○○之戶籍遷移及學籍轉移，將使聲請人本案酌定會面交
    往之請求難以實行，而有害未成年子女乙○○、甲○○之利益，
    故本院認確有於本案裁定確定、調解、和解、撤回或其他事
    由終結前，先為暫時處分之急迫性及必要性，是聲請人本件
    聲請定暫時處分，為有理由，爰裁定如主文所示之暫時處分
    。
中　　華　　民　　國　　111 　年　　11　　月　　17　　日
                  家事法庭  法  官 楊皓潔  
以上正本證明與原本無異。
如對本裁定抗告，須於裁定送達後10日內，向本院提出抗告狀。
中　　華　　民　　國　　111 　年　　11　　月　　18　　日
                            書記官 鄭國銘